【裁判字號】    97,易,3367
【裁判日期】    980109
【裁判案由】    竊盜
【裁判全文】
臺灣臺北地方法院刑事判決              97年度易字第3367號
公  訴  人  臺灣臺北地方法院檢察署檢察官
被      告  乙○○
上列被告因竊盜案件，經檢察官提起公訴（九十七年度偵字第二
四一三九號、第二四五九０號），本院判決如下：
    主  文
乙○○攜帶兇器竊盜，累犯，處有期徒刑捌月，扣案之扳手、尖
嘴鉗、美工刀、螺絲起子各壹把均沒收。又竊盜，累犯，處有期
徒刑月。應執行有期徒刑拾月，扣案之扳手、尖嘴鉗、美工刀
、螺絲起子各壹把均沒收。
    事  實
一、乙○○前於民國九十年間因竊盜案件，經臺灣板橋地方法院
    於九十一年四月二日以九十一年度易字第六九七號判處有期
    徒刑一年二月，並經臺灣高等法院於九十一年六月十八日以
    九十一年度上易字第一二七一號駁回上訴確定；又於九十一
    年間，再因竊盜案件，經本院於九十一年十一月二十八日以
    九十一年度易字第一三八六號判處有期徒刑一年六月、強制
    工作三年，並經臺灣高等法院於九十二年一月二十九日以九
    十二年度上易字第六五號駁回上訴確定；復於九十年間，因
    恐嚇取財案件，經臺灣臺東地方法院於九十四年五月十日以
    九十四年度易字第一八號判處有期徒刑十月，經撤回上訴後
    確定；再於九十年間因違反稅捐稽徵法案件，經臺灣臺東地
    方法院於九十四年六月三十日以九十四年度易字第一一三號
    判處有期徒刑七月確定，上開四罪經臺灣臺東地方法院依據
    中華民國九十六年罪犯減刑條例之規定，於九十六年九月十
    九日以九十六年度聲減字第六三四號裁定分別減刑為有期徒
    刑七月、九月、五月及三月又十五日，應執行有期徒刑一年
    二月又十五日確定，甫於九十七年二月十一日縮刑期滿執行
    完畢。詎猶不知悔改，因欠缺生活費，竟意圖為自己不法之
    所有，(一)先於九十七年十月二十九日凌晨三時十分許，攜帶
    其所有客觀上足對人之生命、身體、安全構成威脅，具有危
    險性之扳手、尖嘴鉗、美工刀及螺絲起子各一把，在臺北市
    松山區○○○路166號前，竊取丙○○所有車身號碼為
    G38N3281號之捷安特牌T806型腳踏車一部得手後，即在原地
    以上開工具拆解該車輪胎，當場為巡邏員警查獲，並扣得其
    所有供竊取腳踏車之用之扳手、尖嘴鉗、美工刀及螺絲起子
    各一把。
    (二)另於九十七年十月三十一日上午十一時許，騎腳踏車行經
    臺北市松山區○○○路145巷47號（起訴書誤載為49號）時
    ，因見同巷49號國泰社區綜合服務社所有供資源回收使用之
    三輪車（下稱系爭三輪車）一部放置在該巷47號對面（起訴
    書誤載為49號前），即基於為自己不法所有之犯意，將自己
    所有之腳踏車一輛放置在該三輪車上後，徒手竊取前揭三輪
    車以供己用，適乙○○得手後將該三輪車推離現場不遠時，
    為國泰社區綜合服務社員工甲○○查獲，並由當地里長報警
    處理。
二、案經臺北市政府警察局松山分局報告臺灣臺北地方法院檢察
    署檢察官偵查起訴。
    理  由
壹、程序部分：
    按被告以外之人於審判外之言詞或書面陳述，除法律有規定
    者外，不得作為證據，刑事訴訟法第一百五十九條第一項固
    定有明文。然按被告以外之人於審判外之陳述，雖不符前四
    條之規定，而經當事人於審判程式同意作為證據，法院審酌
    該言詞陳述或書面陳述作成時之情況，認為適當者，亦得為
    證據；當事人、代理人或辯護人於法院調查證據時，知有第
    一百五十九條第一項不得為證據之情形，而未於言詞辯論終
    結前聲明異議者，視為有前項之同意，同法第一百五十九條
    之五亦已明訂。本案據以認定被告乙○○犯罪事實之證據，
    部分屬於傳聞證據，惟因被告及公訴人於本院言詞辯論終結
    前，均未對於證據能力聲明異議，依刑事訴訟法第一百五十
    九條之五第一項、第二項規定，視為同意上開證據具備證據
    能力，本院審酌該等傳聞證據作成之情況，亦無違法或不當
    情事，因而認為適當，故該等傳聞證據均具備證據能力而得
    作為證據，合先敘明。
貳、實體部分：
一、前揭犯罪事實一、(一)部分，業據被告於警詢、偵查及本院審
    理時均坦承不諱，核與被害人即證人丙○○於警詢中所證其
    所有之捷安特腳踏車遭竊情節相符，且有臺北市政府警察局
    松山分局搜索、扣押筆錄、扣押物品目錄表、扣押物品收據
    證明書、贓物認領保管單各一份附卷可稽，及被告所有之扳
    手、螺絲起子、尖嘴鉗、美工刀各一把扣案可資佐證，是足
    認被告此部分之自白，核與事實相符，應堪採信，被告竊取
    證人丙○○腳踏車一部之犯行，應堪認定。
二、又訊據被告固坦承曾於九十七年十月三十一日上午十一時許
    ，在臺北市松山區○○○路145巷47號對面，將自己之腳踏
    車放置於國泰社區綜合服務社所有之系爭三輪車上，並欲將
    該部三輪車牽走等情，惟矢口否認有何竊取系爭三輪車之犯
    行，並辯稱：伊見系爭三輪車的輪子都沒有氣，以為是他人
    不要的物品，才想把三輪車牽走，且若法院認伊所為確屬竊
    盜行為，則因伊並未將系爭三輪車牽離現場前即遭發覺，所
    為應屬未遂云云，經查：
  (一)被告於九十七年十月三十一日上午十一時許，為載運可賣物
    品轉賣牟利，在臺北市松山區○○○路145巷47號對面徒手
    竊取國泰社區綜合服務社所有用以做垃圾回收使用之系爭三
    輪車一部，並於得手後遷離現場不遠處時，即遭國泰社區綜
    合服務社員工甲○○發現並制止，被告始將系爭三輪車推回
    原處放置等情，業據被告於警詢、偵查及本院審理時均曾供
    述明確，核與證人即國泰社區綜合服務社員工甲○○於本院
    審理時所證：「（在97年10月31日公司是否有遭竊一部三輪
    車？）因為那個三輪車是在我們服務社的門口，放在47號與
    49 號之間，我在外面辦公回來，我看到有壹個人推著三輪
    車走，就是在庭被告，我就說你推我的車子幹什麼，他就把
    車子推回來，回我一句話說這是你的啊，然後就把三輪車上
    面的腳踏車拿下來，後來管區就過來了。」等語相符。
  (二)而被告雖於警詢、偵查及本院訊問時曾多次翻易前詞改稱：
    其以為系爭三輪車為無人所有之廢棄物，其並無竊盜犯意云
    云。然系爭三輪車係屬國泰社區綜合服務社所有，由該服務
    社人員於每日晚間使用該三輪車將社區內所收集到之資源回
    收物品載至資源回收車停靠地點之用，三個輪胎的氣雖不足
    ，但仍可推動並使用，且該三輪車於遭竊當時，其上尚放置
    部分資源回收物品等情，亦據證人及國泰社區綜合服務社員
    工丁○○、甲○○於本院證述甚詳，且觀諸卷附警方於案發
    當時所攝系爭三輪車之照片一紙，可知該三輪車之結構完整
    ，並無明顯可認為係廢棄物之處，更況被告於本院審理時即
    已坦承於案發時欲牽走系爭三輪車時，即曾想過係他人之物
    ，卻未予詢問等語，足見被告主觀上亦明知系爭三輪車應屬
    他人之物而竊取之，是其辯稱其以為系爭三輪車係廢棄物，
    其並無竊盜犯意云云，顯係臨訟卸責之詞，不足採信。
  (三)又被告雖辯稱：其於案發當時尚未將系爭三輪車移走，應屬
    竊盜未遂云云，惟據證人甲○○於本院審理所證：「（你確
    實有看到被告移動三輪車？）有，移動差不多十幾公尺左右
    ，被告已經推走了，我一叫被告才推回來原地。」等語，足
    見被告已將該部三輪車置於自己實力支配之下，而牽移離開
    該三輪車原置放之處，是其竊盜行為即屬既遂，縱其於離去
    時，適為證人甲○○發現而取回，仍無礙於其竊盜既遂犯行
    之成立，是被告前揭所辯亦不足採，其竊取系爭三輪車之犯
    行，亦堪認定。
三、從而，被告所為上開二次竊盜犯行事證明確，均應依法論科
    。
四、按刑法第三百二十一條第一項第三款之攜帶兇器竊盜罪，其
    所謂「兇器」，其種類並無限制，凡客觀上足以對人之生命
    、身體、安全構成威脅，具有危險性之兇器均屬之，且只需
    行竊時攜帶此種具有危險性之兇器為已足，並不以攜帶之初
    有行兇之意圖為必要，本件扣案之扳手、尖嘴鉗、美工刀及
    螺絲起子均為金屬材質，質地剛硬，且其中尖嘴鉗、美工刀
    及螺絲起子其前端均平直鋒利，客觀上足對人之生命、身體
    、安全構成威脅，自均屬兇器之一種，被告持前揭工具竊取
    被害人丙○○所有之腳踏車，其所為即係犯刑法第三百二十
    一條第一項第三款攜帶兇器竊盜罪。是核被告所為，係犯刑
    法第三百二十一條第一項第三款攜帶兇器竊盜罪及第三百二
    十條第一項之普通竊盜罪。其所為前揭二次竊盜犯行，犯意
    個別，行為互殊，應予分論併罰。又被告前於九十一年間因
    竊盜案件，經臺灣板橋地方法院於九十一年四月二日以九十
    一年度易字第六九七號判處有期徒刑一年二月，並經臺灣高
    等法院於九十一年六月十八日以九十一年度上易字第一二七
    一號駁回上訴確定；復於九十一年間，再因竊盜案件，經本
    院於九十一年十一月二十八日以九十一年度易字第一三八六
    號判處有期徒刑一年六月、強制工作三年，並經臺灣高等法
    院於九十二年一月二十九日以九十二年度上易字第六五號駁
    回上訴確定；再於九十年間，因恐嚇取財案件，經臺灣臺東
    地方法院於九十四年五月十日以九十四年度易字第十八號判
    處有期徒刑十月，經撤回上訴後確定；另於九十年間因違反
    稅捐稽徵法案件，經臺灣臺東地方法院於九十四年六月三十
    日以九十四年度易字第一一三號判處有期徒刑七月確定，上
    開四罪經臺灣臺東地方法院依據中華民國九十六年罪犯減刑
    條例之規定，於九十六年九月十九日以九十六年度聲減字第
    六三四號裁定分別減刑為有期徒刑七月、九月、五月及三月
    又十五日，應執行有期徒刑一年二月又十五日確定，甫於九
    十七年二月十一日縮刑期滿執行完畢一節，有卷附臺灣高等
    法院被告全國前案紀錄表一份可按，其受有期徒刑執行完畢
    後，五年內故意再犯本二件有期徒刑以上之罪，為累犯，均
    應依法加重其刑至二分之一。爰審酌被告前有多次竊盜前科
    ，並曾因此入間強制工作三年，素行不良，於出獄後卻不思
    以正當方式賺取生活所需，僅因缺錢花用即多次竊取他人物
    品，顯無悔改之意，惟其犯後坦承部分犯行，所竊得物品均
    已發還被害人，造成損害非鉅，檢察官求刑一年八月實嫌過
    重等一切情狀，分別量處如主文所示之刑，並定其應執行之
    刑。又扣案之扳手、尖嘴鉗、美工刀及螺絲起子各一把均係
    被告所有且供本件犯罪所用之物一節，業據被告供承在卷，
    均應依刑法第三十八條第一項第二款之規定，諭知沒收，附
    此敘明。
據上論結，應依刑事訴訟法第二百九十九條第一項前段，刑法三
百二十一條第一項第三款、第三百二十條第一項、第四十七條第
一項、第五十一條第五款、第三十八條第一項第二款，刑法施行
法第一條之一，判決如主文。
本案經檢察官李彥霖到庭執行職務。
中    華    民    國    98    年    1     月    9     日
               臺灣臺北地方法院刑事第十七庭
                              法  官  劉秀君
上正本證明與原本無異。
如不服本判決應於收受送達後10日內向本院提出上訴書狀，並應
敘述具體理由；其未敘述上訴理由者，應於上訴期間屆滿後20日
內向本院補提理由書（均須按他造當事人之人數附繕本）「切勿
逕送上級法院」。告訴人或被害人如對於本判決不服者，應具備
理由請求檢察官上訴，其上訴期間之計算係以檢察官收受判決正
本之日期為準。
                              書記官  吳俊龍
中    華    民    國    98    年    1     月    9     日
附錄本案論罪科刑法條全文：
中華民國刑法第321條
（加重竊盜罪）
犯竊盜罪而有左列情形之一者，處六月以上、五年以下有期徒刑
：
一、於夜間侵入住宅或有人居住之建築物、船艦或隱匿其內而犯
之者。
二、毀越門扇、牆垣或其他安全設備而犯之者。
三、攜帶兇器而犯之者。
四、結夥三人以上而犯之者。
五、乘火災、水災或其他災害之際而犯之者。
六、在車站或埠頭而犯之者。
前項之未遂犯罰之。
中華民國刑法第320條
（普通竊盜罪、竊佔罪）
意圖為自己或第三人不法之所有，而竊取他人之動產者，為竊盜
罪，處 5 年以下有期徒刑、拘役或 5 百元以下罰金。
意圖為自己或第三人不法之利益，而竊佔他人之不動產者，依前
項之規定處斷。
前二項之未遂犯罰之。


司法院資訊處製作；財團法人民間司法改革基金會備份。
